臺灣基隆地方法院民事裁定  
110年度事聲字第3號
異  議  人  陳麗霞  


            黃俊銘  
相  對  人  蔡燿聰  
            蔡昇達  
上列當事人間確定訴訟費用額事件，異議人對於本院司法事務官
於民國110年1月6日所為109年度司聲字第223號裁定聲明異議，
本院裁定如下：
    主  文
異議駁回。
    理  由
一、按司法事務官處理事件所為之處分，與法院所為者有同一之
    效力。當事人對於司法事務官處理事件所為之終局處分，得
    於處分送達後10日之不變期間內，以書狀向司法事務官提出
    異議。司法事務官認前項異議有理由時，應另為適當之處分
    ；認異議為無理由者，應送請法院裁定之。法院認第一項之
    異議為有理由時，應為適當之裁定；認異議為無理由者，應
    以裁定駁回之。民事訴訟法第240條之3、第240之4條分別定
    有明文。查本院司法事務官於民國110年1月6日所為109年度
    司聲字第223號裁定（下稱原處分），係於同年月14日送達
    異議人，異議人於110年1月19日提出異議，未逾異議期間，
    有送達證書及聲明異議狀附卷可憑，經司法事務官認異議無
    理由而送請本院裁定，符合上開法律規定，先予敘明。
二、次按法院未於訴訟費用之裁判確定其費用額者，第一審受訴
    法院於該裁判有執行力後，應依聲請以裁定確定之；依此裁
    定所確定之訴訟費用額，應於裁定送達之翌日起，加給按法
    定利率計算之利息，為民事訴訟法第91條第1項、第3項所明
    定。又此一確定訴訟費用額之程序，僅在審究有求償權之一
    造當事人所開列之費用項目，及其提出支付費用之計算書等
    證據，是否屬於訴訟費用之範圍，以確定應負擔訴訟費用之
    他造當事人所應賠償其之訴訟費用數額，並非就權利存在與
    否為確定；有關訴訟費用負擔之主體、負擔比例等悉依命負
    擔訴訟費用之裁判定之，於確定訴訟費用額之程序中，無從
    更為不同之酌定（最高法院104年度台抗字第938號裁定意旨
    參照）。　　
三、查相對人主張其與異議人及同案被告鍾啟雲、張惠卿因遷讓
    房屋等事件，業經本院以108年度訴字第329號判決確定，並
    命異議人及同案被告鍾啟雲、張惠卿負擔訴訟費用在案，其
    於上開事件繳納第一審裁判費新臺幣（下同）20,701元、地
    政機關測量規費9,975元等情，有本院自行收納款項收據、
    新北市汐止地政事務所規費徵收聯單等件影本足憑（見本院
    司聲卷第11頁、第12頁、第15頁），並經本院核閱108年度
    訴字第329號遷讓房屋等事件卷宗屬實，堪予採信。則本院
    司法事務官依相對人聲請，於110年1月6日以109年度司聲字
    第223號裁定確定異議人及同案被告鍾啟雲、張惠卿應賠償
    相對人之訴訟費用額為30,676元（計算式：20,701元＋9,975
    元＝30,676元），及自該裁定送達翌日起至清償日止，按週
    年利率5%計算之利息，自無違誤。
四、異議意旨雖略以：異議人雖願與鍾啟雲、張惠卿商議平均分
    擔第一審訴訟費用，惟鍾啟雲及張惠卿均拒不出面，且本件
    訴訟係因同案被告鍾啟雲、張惠卿未返還房屋所引起，異議
    人與鍾啟雲、張惠卿之給付內容亦各有不同，訴訟費用應依
    給付內容比例負擔，為此聲明異議，求為廢棄原處分，並重
    新裁定各自應賠償相對人之訴訟費用額云云。惟本院108年
    度訴字第329號判決已載明訴訟費用由異議人及同案被告鍾
    啟雲、張惠卿負擔，並非各按給付內容比例負擔，依上開說
    明，法院無從於確定訴訟費用額之程序中更為不同之酌定，
    異議意旨指摘原處分不當，聲明廢棄，為無理由，應予駁回
    。
五、據上論結，本件異議為無理由，依民事訴訟法第240條之4第
    3項後段，裁定如主文。
中　　華　　民　　國　　110 　年　　3 　　月　　31　　日
                  民事庭法　官　陳湘琳
以上正本係照原本作成。
如不服本裁定應於送達後10日內向本院提出抗告狀，並繳納抗告
費新臺幣1,000元。
中　　華　　民　　國　　110 　年　　3 　　月　　31　　日
                        書記官　林亭如